

## **CONTACTO**



11 2725 - 7959



jonatanguzman2712@gmail.com



<u>linkedin.com/in/jonatan-guzman</u>



github.com/jonatanguzman

## **EDUCACIÓN**

Tecnicatura en Programación
UTN Facultad Regional General Pacheco
2023 - Actualidad (2 materias pendientes)

Bachiller en Economía y Gestión
Escuela de Educación Media N° 13 Dr
Manuel Obarrio - San Isidro
2010

#### **HABILIDADES**

- Programación y Bases de datos: Java, C++, C#, .NET, HTML, CSS, MySQL, SQL Server.
- Herramientas: SAP (ventas, cobranzas, logística), Excel avanzado (tablas dinámicas, fórmulas, reportes).
- Logística y depósito: gestión de stock, inventarios, manejo de autoelevador.
- Idiomas: Inglés intermedio (lectura técnica).

## DATOS ADICIONALES

- Licencia de conducir: Categoría A1.2 B1
- Disponibilidad para viajar: Si

# Guzmán Jonatan Rodrigo

## **ACERCA DE MÍ**

Soy un profesional con más de 10 años de experiencia en logística, administración y atención al cliente, actualmente finalizando la Tecnicatura en Programación en la UTN. Me destaco por el manejo de SAP, Excel avanzado y gestión de inventarios, sumando conocimientos en programación y bases de datos. Me considero una persona adaptable, orientada a resultados y con gran capacidad para el trabajo en equipo, siempre en búsqueda de aportar soluciones prácticas y eficientes en entornos dinámicos.

### **EXPERIENCIA LABORAL**

Auxiliar Operativo de 1ra. - OCA Log.

07/2014 - Actualidad

- Atención al público, ventas y cobranzas a clientes, con registro de operaciones en SAP.
- Asistencia administrativa en la coordinación y control de inventarios.
- Ejecución de procesos logísticos: picking, preparación, embalaje y despacho de pedidos.
- Gestión de depósito: almacenamiento, control de stock, carga y descarga (manejo de autoelevador).
- Ingreso, seguimiento y control de documentación en el sistema interno para la correcta distribución de tareas.
- Monitoreo satelital de operaciones logísticas, alertando y corrigiendo desvíos.

#### Repositor/Cajero - Supermercado COTO.

05/2013 - 12/2013

- Atención al cliente y facturación en línea de caja.
- Control de caducidades, reposición de mercadería y stock.
- Recepción de proveedores.

## Cadete de envíos - Supermercado Jumbo

08/2012 - 05/2013

- Carga y descarga de mercadería.
- Picking de mercadería y preparación de pedidos a domicilio.
- Registro de operaciones en el sistema interno.

#### PROYECTOS DESTACADOS

Sistema Bancario - Java, SQL

Aplicación de home banking con gestión de cuentas, préstamos y transferencias.

Gestión de Reclamos - ASP.Net, C#

Aplicación web para call center orientada al registro y seguimiento de reclamos.

• **Gestión de Concesionaria** - C#, Winforms, SQL Server Aplicación de escritorio para administrar stock de vehículos, clientes y ventas.